# 关于“合同结算”求教陈版

提问人：sjlw 时间：2021-08-09 13:33:11
陈版您好！ 施工企业按履约进度确认收入时借：合同结算 贷：主营业务收入详见 2021 年注册会计师教材 367 页案例，由于书上案例不考虑相关税费影响，而实务中税费不能回避，由此产生以下两个问题，恳请陈版赐教： 第一个问题：在按履约进度确认收入时，无论是否100%完工，请问陈版，是否需要确认应交税费-待转销项税，如果需要确认，借方是否记入其他流动资产；关于这个问题，项目组现在有两种意见，一种是不确认，一种是确认，我认为需要确认，现在税法与会计都按权责任发生制确认收入，我认为收入确认时即发生纳税义务，应作为未开票收入申报； 第二个问题：如果本期按履约进度确认了合同结算（无论是否100%完工），但未实际与客户开票结算（假定未开票结算是合理的），则合同结算为借方余额，请问陈版，在这种情况下，合同结算是否应该在合同资产列报？关于这个问题，项目组也有两个意见，一种意见是如果已经100%完工，列合同资产，如果不是100%完工，则仍列存货；一种意见是不论是否100%完工，全部列合同资产。我的理解，是不论是否100%完工，均列合同资产，因为，我认为合同结算中含有一部分合同毛利，列存货还是不合适； 我不知道我的理解对不对，如果合同结算在合同资产列报，待转销项税在其他流动资产列示，这样处理的结果是合同资产不含税，但目前，合同资产是否含税好象又有争议。 盼陈版不吝赐教，不胜感谢！

回答人：chenyiwei
1 、应当确认待转销项税额，并借记其他流动资产。
2 、因为已经确认收入，所以此时的合同结算借方余额代表了附条件的收款权，应列报为合同资产。即如你所说的“不论是否100%完工，均列合同资产”。